Inventaris van de archieven van het Ministerie van Sociale Zaken: Afdeling Werkverschaffing en Steunverlening, Afdeling Werkverruiming; Rijksdienst voor de Werkverruiming, Afdeling Steunverlening, Afdeling Sociale Jeugdzorg, (1920) 1931-1945
Nationaal Archief, Den Haag
- ARCHIEFDEEL VAN DE DEPARTEMENTALE AFDELINGEN DIE ACHTEREENVOLGENS BELAST ZIJN GEWEEST MET DE SOCIALE JEUGDZORG 1931 - 1945, IV.
  - ALGEMEEN, A
    - Klapper op de correspondentie van de Sociale Jeugddienst., 1939 - 1940; 581; 1 deel
    - Indices op de correspondentie van de Afdeling Vakontwikkeling en Sociale jeugdzorg., 1941 - 1943; 582-588; 7 delen
      - 1941, mei - december; Code 302 - 319.2., 582
      - 1942, Code 290 - 304.4., 583
      - 1942, Code 305-306.7., 584
      - 1942, Code 306.8-306.28., 585
      - 1942, Code 307-320., 586
      - 1943, Code 290-320., 587
      - 1943, Code 305-306., 588
    - Zakenklappers op de correspondentie., 1942 en 1943; 589-590; 2 delen
      - 1942, 589
      - 1943, 590
    - Zakenklapper op de index vanaf 1 mei 1941 tot 1943., 591; 1 deel
    - Archiefcode voor de periode 1 mei 1941 tot 1943., 592; 1 deel
    - Inventaris van de dossiers betreffende jeugdwerkloosheid., 1925 - 1943; 593; 1 omslag
  - BIJZONDER, B
    - Organisme, I
      - Organisatie, 1
        - Stukken betreffende de installing, organisatie en opheffing van de Afdeling Cultureele Zorg en Sociale Jeugdzorg., 1938 -1941; 594; 1 omslag
        - Nota van G. Meijerink betreffende de inschakeling van het culturele werk voor jeugdige werklozen bij de Rijksarbeidsbureaus., 30 september 1940; 595; 1 stuk
        - Stukken betreffende de regeling voor het volgen van schriftelijke cursussen., 1940 - 1941; 596; 1 omslag
        - Nota van Mej.Mr. E.E. de Groot aan de Secretaris-Generaal betreffende de toezending van correspondentie ten behoeve van een bespreking inzake reorganisatie van centrale werkplaatsen, I.V.I.O.-filmonderwijs en het meisjeswerk, te voeren met de Secretaris-Generaal van het Departement van Opvoeding, Wetenschap en Kultuurbescherming., 16 december 1940; 597; 1 stuk
        - Verslag over de jeugdwerklozenzorg 1931 - 1940, opgemaakt door de Afdeling Cultureele Zorg en Sociale Jeugdzorg., februari 1940; 598; 1 omslag
        - Brief van de Waarnemend Secretaris-Generaal lr. R.A. Verweij aan de Directie van de Rijksdienst voor de Werkverruiming inzake de toezegging van kredieten ten behoeve van de sociale jeugdzorg voor het dienstjaar 1941, afschrift., 23 december 1941; 599; 1 stuk
        - Overzicht van de reorganisatie van de Afdeling Vakontwikkeling en Sociale Jeugdzorg van de Rijksdienst voor de Werkverruiming en van de Rijkswerkplaatsen, stencil., (ca. 1941); 600; 1 omslag
        - Stukken betreffende de reorganisatie van de vakontwikkeling en de sociale jeugdzorg binnen het kader van de Rijksdienst voor de Werkverruiming., 1942; 601; 1 omslag
        - Stukken betreffende een rapport van een studiereis naar Duitsland ter bestudering van de organisatie van de arbeidsinzet, opgemaakt door Ing. G. Meijerink, Hoofd van de Afdeling Vakontwikkeling en Sociale Jeugdzorg, en Tj. v.d. Zee, Economisch Adviseur bij het Departement van Financiën., 1942; 602; 1 omslag
        - Nota inzake een voorstel tot organisatie van de beroepenvoorlichting en de bemiddeling van jeugdigen beneden de leeftijd van 21 jaar in de bedrijven, binnen het kader van het Rijksarbeidsbureau., (ca. 1942); 603; 1 omslag
        - Stukken betreffende de overname van de werkzaamheden van de Afdeling Vakontwikkeling en Sociale Jeugdzorg van de Rijksdienst voor de Werkverruiming door het Rijksarbeidsbureau., 1943 -1944; 604; 1 omslag
        - Concept-nota aan lr. Hidde Nijland inzake de organisatie bij samenvoeging van de Afdeling Werkverruiming (Jeugdzorg) en de Afdeling Werkverruiming (Herscholing), anoniem., z.j; 605; 1 omslag
        - Inleidende beschouwingen over Vakscholing en Sociale Jeugdzorg als grondslag voor het ontwerpen van een werkplan., z.j; 606; 1 omslag
      - Personele aangelegenheden, 2
        - Brief van Hoofdcontroleur N.H. de Graaf aan de Directie van de Sociale Jeugddienst inzake de indeling van het arbeidsveld van de controleurs., 14 augustus 1939; 607; 1 stuk
        - Nota aan de Minister houdende een overzicht van de verschillende Commissies waarin G.W.F. van Hoeven zitting heeft, anoniem, doorslag., 1939; 608; 1 stuk
        - Stukken betreffende de personeelsbezetting en de titulatuur van het personeel van het Ministerie van Sociale Zaken., 1939 - 1940; 609; 1 omslag
        - Tekst van het afscheidswoord aan zijn medewerkers van de Sociale Jeugddienst door N.H. de Graaf, uitgesproken op 16 September 1940, in verband met de z,g. "Ariër-verklaring" en circulaire van Meijer de Vries aan het personeel inzake het afleggen van deze verklaring., 610; 2 stukken
        - Brief van het Departement van Binnenlandse Zaken aan Mr. C.J.M. Schaepman, Secretaris van het College van Secretarissen-Generaal inzake de rechtspositie van ambtenaren wie door de Duitse autoriteiten bij vonnis vrijheidsstraffen zijn opgelegd, afschrift., 12 mei 1941; 611; 1 stuk
        - Stukken betreffende de salarisvoorstelien voor het personeel van de Afdeling Vakontwikkeling en Sociale Jeugdzorg en het personeel in Rijkswerkplaatsen., 1942- 1945; 612; 1 omslag
        - Brief van de Waarnemend Secretaris-Generaal aan de Chef van de Afdeling Vakontwikkeling en Sociale Jeugdzorg van het Rijksarbeidsbureau inzake vrijstelling van krijgsgevangenschap voor personeel werkzaam bij het Departement van Sociale Zaken, afschrift., 19 mei 1943; 613; 1 stuk
        - Stukken betreffende de verlenging van de arbeidstijd voor het Rijkspersoneel in dienst van de Afdeling Vakontwikkeling en Sociale Jeugdzorg., 1943; 614; 1 omslag
        - Beschikking van de Secretaris-Generaal van het Departement van Sociale Zaken inzake standplaatsverandering van ambtenaren en bedienend personeel van de Afdeling Vakontwikkeling en Sociale Jeugdzorg van het Rijksarbeidsbureau., 11 juni 1943; 615; 1 stuk
        - Nota van Mej. Evertd. Euwe, Controleur voor cultureel werk aan lr. G. Meijerink inzake wijzigingen in de personeelsbezetting in de buitendienst., 4 augustus 1943; 616; 1 stuk
        - Ingekomen brief van de Rijksdienst voor de Werkverruiming betreffende vervanging van Ir. G. Efting Dijkstra, Hoofd van de Afdeling Bouwbureau en Inspecteur in Algemene Dienst, door Ir. G. Versteeg, stencil., 14 september 1943; 617; 1 stuk
        - Circulaire van de Gevolmachtigde van den Rijkscommissaris voor het verplaatsen van de Nederlandsche Regeeringsbureaux aan alle Departementen en Dienstvertegenwoordigers van het Bureau Afvoer Regeerings Apparaat (BARA) inzake huisvesting van ambtenaren wonende in het te ontruimen vestiginggebied "Clingendaal" te 's-Gravenhage, afschrift., 16 oktober 1943; 618; 1 stuk
        - Circulaire van de Directeur-Generaal van het Rijksarbeidsbureau J.A. Knetsch aan de ambtenaren van het Departement inzake het houden van personeelsavonden en de oprichting van een personeelsvereniging., 29 oktober 1943; 619; 1 stuk
        - Stukken betreffende de arbeidsinzet voor het personeel van het Departement., 1943 -1944; 620; 1 omslag
        - Stukken betreffende de verlening van verklaringen voor reizen in door de Duitse bezettingsautoriteiten verboden provincies, ten behoeve van ambtenaren van de Afdeling Vakontwikkeling en Sociale Jeugdzorg., 1943 -1944; 621; 1 omslag
        - Stukken betreffende de levering van vis ten behoeve van de ambtenaren van de Afdeling Vakontwikkeling en Sociale Jeugdzorg., 1945; 622; 1 omslag
        - Lijst van personeel van de Afdeling Vakontwikkeling en Sociale Jeugdzorg van het Rijksarbeidsbureau., 27 februari 1945; 623; 1 omslag
        - Stukken betreffende de beschikbaarstelling van Fahrbefehle en Nachtausweise door de Directeur van het Rijksarbeidsbureau ten behoeve van het evacueren van kinderen naar de Noordelijke provincies., 1945; 624; 1 omslag
        - Circulaire van de Secretaris-Generaal Mr.Dr. A.L. Scholtens aan de ambtenaren van het Ministerie bij gelegenheid van de afloop van de oorlog., 6 mei 1945; 625; 1 stuk
        - Brief van Mr. A.M. Engels aan de Secretaris-Generaal houdende mededeling van de taakontheffing van Ing. G. Meijerink als Hoofd van de Afdeling Vakontwikkeling en Sociale Jeugdzorg., 14 mei 1945; 626; 1 stuk
        - Schema van de personeelsbezetting van de Afdeling Vakontwikkeling en Sociale Jeugdzorg van het Rijksarbeidsbureau., z.j; 627; 1 omslag
    - Taakuitoefening, II
      - Algemeen, 1
        - Nota houdende een overzicht van de bestrijding van de jeugdwerkloosheid, anoniem, doorslag., (ca. 1935); 628; 1 stuk
          De in de nota genoemde bijlagen zijn niet aanwezig.
        - Brief van de Minister van Sociale Zaken aan de Voorzitter van de Tweede Kamer der Staten-Generaal, ten geleide van een nota betreffende een door de van 4 tot 25 juni 1935 te Genève gehouden Internationale Arbeidsconferentie aangenomen aanbeveling betreffende de werkloosheid van jeugdige personen, (Kamerstuk - Zitting 1936 1937) gedrukt., 24 december 1936; 629; 1 omslag
        - Lijst van besluiten van de bespreking van vertegenwoordigers van de Afdeling Jeugdzorg met de Minister, doorslag., gehouden op 28 September 1937; 630; 1 stuk
        - Stukken betreffende net "Ontwerp van een plan voor Nederlandschen Jeugd Arbeid, voorbereid door een Studiecommissie ter bevordering van een plan voor enige vorm van Nederlandsche Jeugd Arbeid", met notulen van de vergaderingen van de Studiecommissie, stencil., 1937; 631; 1 omslag
        - Antwoorden op vragen van de Minister betreffende een nota over de kosten van de sociale jeugdzorg en de bestrijding van de jeugdwerkloosheid ten behoeve van de begroting voor 1938., (1937); 632; 1 omslag
        - Correspondentie met het Provinciaal Bestuur van Groningen inzake de bestrijding van de werkloosheid onder de jeugd in de provincie Groningen., 1937 - 1938; 633; 1 omslag
        - Artikelen inzake jeugd en jeugdzorg door G.W.F. van Hoeven, verschenen in het Tijdschrift "Steunverleening en Werkverschaffing" (Tijdschrift verschijnende als aanhangsel van het Maandblad voor de Inrichting voor Gemeente-administratie van N. Samsom N.V. Uitgever te Alphen aan den Rijn), gedrukt., 1937-1939; 634; 1 omslag
        - Concept-resolutie van het 2e Nationaal Katholiek Congres inzake Jeugdwerkloosheid, georganiseerd door de Nationale R.K. Commissie voor Jeugdwerkloozenzorg, gedrukt., juni 1938; 635
        - Nota voor de Ministerraad van de Minister van Sociale Zaken C.P.M. Romme betreffende de bestrijding van de jeugdwerkloosheid, concept en stencil., 28 juli 1938; 636; 1 omslag
        - Nota getiteld: "Gedachten over de zorg voor de werkloze jeugd, waarbij ervan is uitgegaan, dat "dwang" niet (nog niet) wordt aanvaard", anoniem, doorslag., (ca. 1938); 637; 1 omslag
        - Nota betreffende de doelstelling van de jeugdzorg, de staatstaak hierbij en de invoering van werkplicht, anoniem, doorslag., 20 september (1938); 638; 1 omslag
        - Nota van de Secretaris-Generaal aan de Minister inzake de vraag wat van overheidswege dient te geschieden voor de werkloze jeugd., 31 juli 1939; 639; 1 stuk
        - Stukken betreffende de plaatsing van een artikel van G.W.F. van Hoeven in het Tijdschrift voor Armwezen, Maatschappelijke Hulp en Kinderbescherming, getiteld: "Het Segoba-werk", (Sport en geestelijke ontwikkeling brengt arbeidskracht)., 1939; 640; 1 omslag
        - Stukken betreffende aanbiedingen van het Instituut voor Onderwijsfilms (IVO) om films te vertonen voor het Segoba-werk., 1939; 641; 1 omslag
        - Nota's van de Waarnemend Chef van de Afdeling Cultureele Zorg en Sociale Jeugdzorg inzake kampwerk, jeugdregistratie en plaatselijk werk, doorslagen., 1940; 642; 1 omslag
        - Circulaire aan alle gemeentebesturen inzake uitzending van jonge werklozen naar Duitsland, concept., 1940; 643; 1 omslag
        - Stukken betreffende de gratis vertoning te Kerkrade van een film over de werkverruiming en het scholingswerk voor jonge en oudere werklozen., 1942; 644; 1 omslag
        - Ingekomen brieven van de Directie van Handel en Nijverheid van het Departement van Economische Zaken houdende toezending van het organisatieschema van het "Reichsinstitut für Berufsausbildung in Handel und Gewerbe"., 1942; 645; 1 omslag
        - Stukken betreffende een contactbespreking ter bevordering van handwerk en ambacht, gehouden op 3 juli 1942 door vertegenwoordigers van de Vereeniging tot veredeling van het Ambacht, van diverse Departementen en van de Rijksdienst voor de Werkverruiming., 1942- 1943; 646; 1 omslag
        - Stukken betreffende een verbod tot het toelaten van onbevoegde personen in Rijkswerkplaatsen en -kampen., 1943; 647; 1 omslag
      - Jeugdregistratie, 2
        - Organisatie en werkwijze, 2.1
          - Stukken betreffende de organisatie en de financiering van een proef met de inventarisering van de jeugd te Breda en Nijmegen., 1936; 648; 1 omslag
          - Correspondentie betreffende diverse toepassingen van de gegevens van de jeugdregistratie., 1936 - 1938; 649; 1 omslag
          - Artikel door N.H. de Graaf, Hoofdcontroleur van de Sociale Jeugddienst getiteld: "Registratie van de manlijke jeugd van 14 tot 21 jaar", verschenen in het Tijdschrift voor Armwezen, Maatschappelijke Hulp en Kinderbescherming, gedrukt., 1939; 650; 1 omslag
          - Notulen van de vergadering in het Gemeentehuis te Soest, waarin G.A. v.d. Giesen, leider van het Gemeentelijk Bureau voor Jeugdregistratie te Zeist een causerie hield over de organisatie en de werkwijze van de jeugdregistratie, stencil., gehouden op 26 april 1939; 651; 1 omslag
          - Nota van de Directeur van de Sociale Jeugddienst aan de Minister inzake overname van bestaande jeugdregistratiebureau's door de Sociale Jeugddienst, doorslag., 25 mei (1939); 652; 1 stuk
          - Beschouwingen van Dr. H.G.W. van der Wielen, Directeur van de Volkshoogeschool van de Federatie van Werkkampen te Bakkeveen inzake de jeugdwerkloosheid en de jeugdregistratie., 1939; 653; 1 omslag
          - Stukken betreffende een onderzoek naar de werkloosheid te Dordrecht met behulp van de gegevens van de jeugdregistratie, gehouden door de N.V. Biscuitfabriek "Victoria" te Dordrecht., 1939; 654; 1 omslag
          - Nota aan de Directeur van de Rijksdienst der Werkloosheidsverzekering en Arbeidsbemiddeling betreffende het onderbrengen van de jeugdregistratie bij de arbeidsbeurzen, anoniem, doorslag., 28 december 1939; 655; 1 omslag
          - Nota's van de waarnemend Chef van de Afdeling Cultureele Zorg en Sociale Jeugdzorg en van Hoofdcontroleur N.H. de Graaf inzake de werkwijze en resultaten van de jeugdregistratie., (1939); 656; 1 omslag
          - Regeling van de dienst der Jeugdregistratie, met bijlagen., 1940; 657; 1 omslag
          - Prae-advies inzake de jeugdregistratie, door Hoofdcontroleur N.H. de Graaf. Overdruk uit het Tijdschrift van de Nederlandsche Werkloosheidsraad, gedrukt., 1940; 658; 1 omslag
          - Circulaires aan de bureau's van de Jeugdregistratie in verscheidene gemeenten inzake opgave van gemeenten waar een bureau voor jeugdregistratie gevestigd is, alsmede de perioden van de door de zuilen georganiseerde kampen., 3 augustus/ 10 oktober 1940; 659; 1 omslag
          - Nota aan Ir. J.Th. Westhoff houdende opmerkingen betreffende de jeugdregistratie, naar aanleiding van een overzicht van de jeugdregistratie, anoniem., 11 december 1940; 660; 1 stuk
        - Statistieken en overzichten, 2.2
          - Overzicht van de per 1 oktober 1936 gehouden telling van de bij de gezamenlijke organen der openbare arbeidsbemiddeling in Nederland ingeschreven werkloze personen, gesplitst naar leeftijdsgroepen en naar geslacht., 28 oktober 1936; 661; 1 stuk
          - Statistieken van de bureau's van de Gemeentelijke Jeugdregistratie., 1937- 1939; 662-664; 3 omslagen
            - 1937, 662
            - 1938, 663
            - 1939, 664
          - Overzicht van de gegevens van de jeugdregistratie per 28 februari, per 30 april en per 30 juni 1938, stenci., 665; 1 omslag
          - Algemeen overzicht van de gegevens van de jeugdregistratie over het tijdvak 31 augustus 1938 tot 31 oktober 1939 door N.H. de Graaf., 666; 1 omslag
          - Statistieken van het aantal werkloze jongeren in de gemeenten Arnhem, Amersfoort, Enschede, Rotterdam, Middelburg, Tilburg en Almelo., (1939); 667; 1 omslag
          - Statistieken van de jeugdregistratie per april 1940., 668; 1 omslag
          - Statistieken van de Gemeentelijke Jeugdregistratie van Heerlen over de maand mei 1940., 669; 1 omslag
          - Opgaven van het aantal werkloze jongeren, gedaan door bureau's van de Gemeentelijke Jeugdregistraties., 1940 -1941; 670-671; 2 omslagen
            - 1940, 670
            - 1941, 671
      - Subsidiëring en toezicht, 3
        - Centrale Werkplaatsen (Rijkswerkplaatsen), 3.1
          - Stukken betreffende de aankoop van materialen en gereedschappen ten behoeve van de Centrale Werkplaatsen en Vakcursussen door bemiddeling van het Rijksinkoopbureau., 1937 - 1938; 672; 1 omslag
          - Stukken betreffende reorganisatie van de Centrale Werkplaatsen., 1940- 1943; 673; 1 omslag
          - Brief aan de Burgemeesters van de gemeenten waar centrale werkplaatsen en/of vakcursussen gevestigd zijn, inzake de verplichting van cursisten om na hun opleiding tenminste een jaar in Duitsland te gaan werken, afschrift., 9 april 1942; 674; 1 stuk
          - Correspondentie met F.W. Roodenburg te 's-Gravenhage inzake diens voorstel om een cursus machinebouwkunde te verbinden aan de gemeentelijke vakcursussen., 1942; 675; 1 omslag
          - Overzicht van de gemeentelijke en Rijkswerkplaatsen, met bijlage, doorslag., 21 september 1942; 676; 1 omslag
          - Verslag van de vergadering betreffende de inschakeling van de Rijkswerkplaatsen bij de opleiding voor particuliere bedrijven en ondernemingen, gehouden op 8 november 1943 in het Bungehuis, stencil., 677; 1 stuk
          - "Korte beschrijving ten behoeve van de reis met den heer Secretaris-Generaal op 2 en 3 september 1943", aan de Rijkswerkplaatsen te Rotterdam, Tilburg en Sittard, de Staatsmijnen en het klei-atelier te Brunssum, anoniem, afschrift., 678; 1 stuk
          - Telexbericht van de Directeur-Generaal van het Rijksarbeidsbureau aan de Directeuren van de Gewestelijke Arbeidsbureau's betreffende tewerkstelling van werklozen op Rijkswerkplaatsen voor Vakontwikkeling (Centrale Werkplaatsen)., 12 oktober (1944); 679; 1 stuk
          - Stukken betreffende organisatie en werkzaamheden van afzonderlijke Centrale en Rijkswerkplaatsen., 1935 -1945; 680; 1 omslag
          - Ingekomen brieven van de Rijkswerkplaatsen inzake personeelsaangelegenheden, oktober - december 1944; 681; 1 omslag
        - Cursus- en kampwerk, 3.2
          - Organisatie, 3.2.1
            - Brief aan de Minister van Economische Zaken houdende beantwoording van vragen betreffende het kampwerk, gesteld door Miss T.J. Beere te Dublin aan de Consul-Generaal aldaar, afschrift., 15 februari 1938; 682; 1 stuk
            - Nota's inzake de kosten van verplichte deelname aan het culturele werk voor minderjarige werklozen en inzake de organisatie van het plaatselijk cultureel werk in aansluiting aan het kampwerk., 2 april en 13 mei 1939; 683; 1 omslag
            - Verslag van de vergadering van de Minister van Sociale Zaken Dr. J. van den Tempel met vertegenwoordigers van de vier Kampcentrales, gehouden op 15 september 1939., 684; 1 omslag
            - Stukken betreffende aangelegenheden van het kamppersoneel., 1939 - 1945; 685; 1 omslag
            - Correspondentie met J.C.J. de Knegt en Zonen, Assurantiekantoor van 1840, te Amsterdam inzake het afsluiten van een brandverzekering voor de jeugdkampen., 1939 - 1940; 686; 1 omslag
            - Stukken betreffende de afwijzing van een voorstel tot aankoop van het "Sterkamp" te Ommen als werkkamp voor jeugdige werklozen., 1940; 687; 1 omslag
            - Stukken betreffende de uitvoering van de voorschriften voor leiding van en deelnemers aan de kampen., 1940 -1944; 688; 1 omslag
            - Stukken betreffende wijziging van de kampinstructies., 1941 -1943; 689; 1 omslag
            - Stukken betreffende de organisatie van de voedselvoorziening in de kampen., 1940 -1942; 690; 1 omslag
            - Stukken betreffende bouw en onderhoud van gebouwen in kampen., 1939-1945; 691; 1 omslag
            - Stukken betreffende de keuring en de medische verzorging van deelnemers en personeel van de kampen., 1940 -1943; 692; 1 omslag
            - Stukken betreffende ontspanning en culturele verzorging in de kampen en intematen., 1940- 1943; 693; 1 omslag
            - Stukken betreffende de organisatie en uitvoering van de tentoonstelling "Tien Jaar Vakontwikkeling en Sociale Jeugdzorg in Nederland", te Leiden., 1941 - 1942; 694; 1 omslag
            - Stukken betreffende de deelname van kampdeelnemers aan aardappelrooien en andere oogstwerkzaamheden., 1942 -1943; 695; 1 omslag
            - Stukken betreffende de conferentie met de Kampleiders in het Rijkskamp voor Sociale Jeugdzorg "de Kuil" te Beekbergen, gehouden op 15 en 16 juni 1943, ("Pinksterconferentie")., 696; 1 omslag
            - Nota van Ing. G. Meijerink, Hoofd van de Afdeling Vakontwikkeling en Sociale Jeugdzorg inzake pogingen van het Nederlandsch Arbeidsfront om invloed te krijgen in de opleiding van jeugdigen in kampverband, doorslag., 23 juli 1943; 697; 1 stuk
            - Verklaringen voor deelnemers aan kampen en internaten dat zij het kamp of internaat verlaten hebben zonder eigendommen, distributiebescheiden en persoonsbewijs., 1944; 698; 1 omslag
            - Stukken betreffende de controle van de lichamelijke ontwikkeling van de in kampen geplaatste kinderen van de kinderuitzending van Utrecht., 1945; 699; 1 omslag
            - Lijsten van deelnemers van de kampen, (1944); 700; 1 omslag
              - Beekbergen ("De Kuil")
              - Beekbergen ("De Knobbel")
              - Losser ("De Zandbergen")
              - Barchem ("Heidehof")
              - Dieren (van Kinsbergen-internaat)
            - Klapper op de namen van kampdeelnemers en -sollicitanten., 1942-1943; 701; 1 deel
            - Namenklapper van de deelnemers aan kampen georganiseerd door de Kampcentrales., z.j; 702; 1 deel
          - Subsidieregeling, 3.2.2
            - Correspondentie met het Nationaal Crisis Comité inzake het verlenen van subsidie aan de Arbeiders Jeugd Centrale., 1933; 703; 1 omslag
            - Stukken betreffende de subsidieregeling van het cursuswerk in de gemeenten Waalwijk en Borne., 1933 -1934; 704; 1 omslag
            - Brief van de Minister van Sociale Zaken aan de Minister van Binnenlandsche Zaken inzake de verlening van subsidie aan noodlijdende gemeenten voor de kosten van het ontwikkelingswerk voor jonge werklozen, afschrift., 11 november 1933; 705; 1 stuk
            - Nota van J.T. Verbaas, Hoofdcommies en Drs. P.C. Hacquebard, Adjunct-Accountant inzake de subsidieregeling van het kampwerk., 22 december 1935; 706; 1 omslag
            - Stukken betreffende wijziging van de financiële regeling voor het kampwerk., 22 december 1935; 707; 1 omslag
            - Stukken betreffende een nieuwe subsidieregeling voor het jaar 1938., 1937-1938; 708; 1 omslag
            - Financieel verslag over de jeugdkampen over 1936, houdende de werkelijke kosten en de Rijksbijdrage per Federatie, alsmede financieel rapport inzake het keukenbeheer in de kampen., 1937; 709; 1 omslag
            - Nota van de Chef van de Afdeling Comptabiliteit aan de Directeur van de Sociale Jeugddienst houdende financiële overzichten van de jeugdkampen, georganiseerd door de Kampcentrales in 1938, met bijlagen, doorslagen., (1939); 710; 1 omslag